【裁判字號】    95,易緝,3
【裁判日期】    950127
【裁判案由】    傷害
【裁判全文】
臺灣新竹地方法院刑事判決               95年度易緝字第3號
公  訴  人  臺灣新竹地方法院檢察署檢察官
被      告  甲○○
上列被告因調查通緝犯案件，經檢察官提起公訴（82年度偵字第
4456號），本院判決如下：
    主  文
本件免訴。
    理  由
一、按案件時效已完成者，應諭知免訴之判決，且得不經言詞辯
    論為之，刑事訴訟法第302 條第2 款、第307 條，分別定有
    明文。又案經提起公訴或自訴，且在審判進行中，此時追訴
    權既無不行使之情形，自不發生時效進行之問題，有大法官
    會議釋字第138 號解釋足資參照。再按刑法第80條第1 項規
    定，追訴權因一定期間不行使而消滅，係指追訴機關於法定
    期間內，怠於行使追訴權，即生時效完成，而消滅追訴權之
    效果。故追訴權消滅時效之發生，應以不行使追訴權為其前
    提要件。又所謂追訴權，係對行刑權而言，應指形式的刑罰
    權，包括偵查、起訴及審判權在內，若已實施偵查，此時追
    訴權既無不行使之情形，自不生時效進行之問題。況刑法第
    80條之立法理由稱「偵查為行使公訴權最初之手續」，亦足
    為上開立論之佐證，此亦有最高法院82年度第10次刑事庭會
    議決議足供參照。
二、經查：
（一）本件被告甲○○被訴基於傷害人之身體之犯意，於民國82
      年4月23日下午6時30分許，在苗栗縣苑裡鎮山柑里9鄰88
      號自宅處，因細故與其妻乙○○爭執，竟以手毆打乙○○
      ，致乙○○右前額等多處受有傷害，而涉犯刑法第277 條
      第1項之普通傷害罪嫌，此罪之最重主刑之最高度為3年以
      下有期徒刑，依刑法第80條第1項第2款之規定，其追訴權
      時效為10年。
（二）本案犯罪行為終了之日係82年4 月23日，而被告係於82年
      5 月17日經苗栗縣警察局通霄分局報請而經臺灣新竹地方
      法院檢察署檢察官開始偵查，並於同年6 月18日向本院提
      起公訴，嗣因被告逃匿，經本院於同年8 月16日發佈通緝
      ，至審判之程序不能開始、繼續。依刑法第80條、第83條
      之規定，並參照司法院釋字第138 號解釋及最高法院82年
      9 月21日82年度第10次刑事庭會議決議，本案追訴權之時
      效業已於95年1 月22日完成（本罪時效期間10年，時效停
      止期間2 年6 月，檢察官偵查至通緝前1 日不生時效進行
      時間為2 月30日，而本案犯罪行為終了之日為82年4 月23
      日，將上開時間相加而得之）。
（三）揆諸首開說明，本件被告之追訴權時效既已完成，爰不經
      言詞辯論，逕為免訴判決之諭知。
據上論斷，應依刑事訴訟法第302 條第2 款、307 條，判決如主
文。
中    華    民    國    95    年    1     月    27    日
                  刑事第五庭    審判長法  官  陳健順
                                      法  官  楊麗文
                                      法  官  楊惠芬
以上正本證明與原本無異。
如不服本判決，應於判決送達後10日內向本院提出上訴狀 (應附
繕本 )，上訴於臺灣高等法院。
中    華    民    國    95    年    2     月    7     日
                                      書記官  汪淑菁


司法院資訊處製作；財團法人民間司法改革基金會備份。
